【裁判字號】    97,易,2319
【裁判日期】    970704
【裁判案由】    賭博
【裁判全文】
臺灣臺中地方法院刑事判決              97年度易字第2319號
公  訴  人  臺灣臺中地方法院檢察署檢察官
被      告  乙○○
            戊○○
            丁○○
            庚○○
            丙○○
            甲○○
上列被告等因賭博案件，經檢察官提起公訴（96年度偵字第
22907號），本院判決如下：
    主    文
乙○○共同意圖營利，聚眾賭博，處有期徒刑陸月，如易科罰金
，以新臺幣壹仟元折算壹日。扣案之電子遊戲機具貳拾臺（均含
ＩＣ板）、會員卡參拾壹張、積分卡柒拾伍張、計分表拾參張、
帳冊肆本、日報表玖張、監視器主機壹臺、監視器切換器壹臺、
監視器螢幕壹臺、監視器鏡頭肆支、代幣參仟壹佰枚、空香菸盒
拾壹個、新臺幣貳萬貳仟貳佰元均沒收。
戊○○共同意圖營利，聚眾賭博，處有期徒刑伍月，如易科罰金
，以新臺幣壹仟元折算壹日。扣案之電子遊戲機具貳拾臺（均含
ＩＣ板）、會員卡參拾壹張、積分卡柒拾伍張、計分表拾參張、
帳冊肆本、日報表玖張、監視器主機壹臺、監視器切換器壹臺、
監視器螢幕壹臺、監視器鏡頭肆支、代幣參仟壹佰枚、空香菸盒
拾壹個、新臺幣貳萬貳仟貳佰元均沒收。
丁○○共同意圖營利，聚眾賭博，處有期徒刑伍月，如易科罰金
，以新臺幣壹仟元折算壹日。扣案之電子遊戲機具貳拾臺（均含
ＩＣ板）、會員卡參拾壹張、積分卡柒拾伍張、計分表拾參張、
帳冊肆本、日報表玖張、監視器主機壹臺、監視器切換器壹臺、
監視器螢幕壹臺、監視器鏡頭肆支、代幣參仟壹佰枚、空香菸盒
拾壹個、新臺幣貳萬貳仟貳佰元均沒收。
丙○○在公眾得出入之場所賭博財物，處罰金新臺幣壹萬貳仟元
，如易服勞役，以新臺幣壹仟元折算壹日。扣案之電子遊戲機具
壹臺（編號九之跑馬機檯，含ＩＣ板）、現金新臺幣貳萬貳仟貳
佰元均沒收。
甲○○在公眾得出入之場所賭博財物，處罰金新臺幣壹萬貳仟元
，如易服勞役，以新臺幣壹仟元折算壹日。扣案之電子遊戲機具
壹臺（撲克牌５ＰＫ機檯，含ＩＣ板）及現金新臺幣貳萬元均沒
收。
庚○○在公眾得出入之場所賭博財物，處罰金新臺幣壹萬貳仟元
，如易服勞役，以新臺幣壹仟元折算壹日。扣案之電子遊戲機具
壹臺（編號五之跑馬機檯，含ＩＣ板）及現金新臺幣貳萬元均沒
收。
一、犯罪事實
    乙○○自民國96年5、6月間因缺錢，遂同意某不詳姓名年籍
    成年男子之邀約，同意自96年8 月間某日起擔任址設臺中縣
    太平市○○○路35號之全國便利商店及其附設「京華電子遊
    戲場」之名義負責人，乙○○明知該「京華電子遊戲場」係
    以請領合法電子遊戲場營業登記為掩飾，實則從事賭博兌換
    現金之行為，竟仍同意出名當負責人，該不詳姓名年籍之成
    年男子則同意按月給予新臺幣（下同）5 千元之報酬。合意
    既定，乙○○遂與該不詳姓名年籍之成年男子共同基於意圖
    營利，供給賭博場所及聚眾賭博之犯意，由該成年男子提供
    如附表所示之賭博性電子遊戲機具，供不特定人於上址賭博
    財物。並由具有共同犯意聯絡之某不詳姓名年籍擔任早班之
    成年女性店員，自96年8 月間某日起僱用丁○○擔任中班店
    員，由具有共同犯意聯絡之綽號「小琳」之成年女子自96年
    9月1日起僱用戊○○擔任晚班店員，丁○○、戊○○並與乙○○、該不詳姓名年籍之成年男子、不詳姓名年籍之早班成
    年女性店員、綽號「小琳」之成年女子，共同基於意圖營利
    ，供給賭博場所及聚眾賭博之犯意聯絡，分自其等受僱時起
    ，以月薪新臺幣（下同）1萬9千元、2 萬元之代價，在上址
    負責超商櫃檯管理及賭博性電子遊戲機具之開分、洗分及兌
    換賭博財物等工作。其賭法為：凡賭客入店消費時須先換取
    代幣（每枚代幣代表10分，每100 元可換取10枚代幣，再由
    賭客自行將代幣投入賭博性電子遊戲機具開分，依不同機型
    之遊戲方法下注，押中可得數倍不等之彩金分數，欲結束時
    可依電子遊戲機具螢幕上顯示之分數兌換積分卡，憑積分卡
    上不同水果種類之圖示代表不同之積分（荔枝100 分、蘋果
    500分、西瓜1000分），再由賭客憑積分卡向店員以1比1 之
    比例，將積分兌換成等值之現金以賭博財物。嗣於96年9 月
    15日凌晨2 時許，適甲○○、庚○○、丙○○在「京華電子
    遊戲場」內分別把玩電子遊戲機具撲克牌5PK機檯、編號5之
    跑馬機檯、編號9 之跑馬機檯以賭博財物時，為警臨檢當場
    查獲，丙○○把玩之編號9 之跑馬機檯（賭檯）上置有仍屬
    乙○○所有之西瓜積分卡1張及內裝現金2千2 百元之「峰」
    空香菸盒1 個，並扣得當場賭博之器具即如附表所示之電子
    遊戲機具20臺（均含ＩＣ板）、櫃檯即兌換籌碼處財物現金
    2 萬元，及乙○○所有供與被告戊○○、丁○○共同犯賭博
    罪所用之代幣3100枚、會員卡31張、積分卡74張、計分表13
    張、帳冊4本、日報表9張、空香菸10個（放置於超商櫃檯）
    、監視器主機1 臺、監視器切換器1臺、監視器螢幕1臺、監
    視器鏡頭4支等物。
二、證據名稱：
    按「被告以外之人於審判外之陳述，雖不符前四條之規定，
    而經當事人於審判程序同意作為證據，法院審酌該言詞陳述
    或書面陳述作成時之情況，認為適當者，亦得為證據。當事
    人、代理人或辯護人於法院調查證據時，知有第一百五十九
    條第一項不得為證據之情形，而未於言詞辯論終結前聲明異
    議者，視為有前項之同意。」刑事訴訟法第159條之5定有明
    文。本院所引下列證據部分，並未經檢察官、被告等人於言
    詞辯論終結前聲明異議，且審酌其等言詞作成之狀況亦認屬
    適當，依上開規定，均有證據能力，合先敘明。
  (一)被告丙○○於警詢時供述：「現金與分數兌換比例為1：1，
    積分是依此比例兌換現金。..  我今日進入後到警方查獲當
    時共輸了約4千2百元，我曾將積分兌換現金。..  我向店員
    丁○○兌換現金，兌換2千2百元，我向丁○○說要洗分，丁○○先查看機檯分數，隨後丁○○將現金2千2百元裝入『峰
    』的菸盒內放在機檯上給我。.. 警方在我身上查獲積分卡1
    張，該張積分卡為1 千分，可兌換等值現金，及『峰』的菸
    盒內裝有2千2百元。.. 我到該家遊藝場打玩賭博電玩約6至
    7次，輸約1萬元左右，曾贏過並兌換過現金。」等語（參警
    卷第30頁至第31頁）。
  (二)被告丙○○於檢察官偵訊時供述：「有，我自昨天（即96年
    9月14日）下午2時許到該店，我自下午2 時多即開始打賽馬
    電玩，玩法內容就如警詢筆錄所述，我一開始花了1、2百元
    開始，期間我換了3、4次現金，最後我換了2千2百元。」（
    參偵卷第21頁）。
  (三)被告庚○○於警詢時供稱：「現金與分數兌換比例為1：1，
    積分是依此比例兌換現金。..  我今日進入後到警方查獲當
    時只花了2百元把玩機檯，尚未兌換現金。.. 我到該家遊藝
    場打玩賭博電玩約2次，每次去都兌換2 百至3百元左右，不
    曾贏過並兌換過現金。」（參偵卷第26頁至第27頁）。
  (四)被告甲○○於警詢時供稱：「（可否兌換現金？）我之前和
    其他賭客聊天，說可以兌換現金。..  我有看到丁○○拿空
    香菸盒給一位賭客，裡面應該是裝錢，後來那賭客在警方查
    獲前先離去了，因為我有聽別的賭客說過那家店兌換現金都
    是放在空的香菸盒裡。」（參警卷第20頁至第21頁）。
  (五)被告甲○○於檢察官偵訊時供述：「..  警察進來時，我已
    沒有錢，這1次我是第3次去玩，我聽其他人說分數可以換回
    現金。」（參偵卷第21頁）。
  (六)被告甲○○於本院審理時具結證稱：「（查獲當天，是否有
    看到丁○○拿香菸盒給丙○○？）警察來之前2、3秒時，我
    有看到丁○○拿香菸盒給丙○○，放在機檯上，但丁○○沒
    有說什麼話。..  （上庭有說當天要進入超商時，因為超商
    外面有『小林』說該店可以換取現金，是否實在？）實在。
    ..  （『小林』有無說明如何換取現金？）沒有，之前1、2
    個星期向我說可以換取現金，當天我去的時候，『小林』人
    在外面有跟我這樣說。..  （當天你把玩何機檯？）撲克牌
    機檯。」等情（參本院卷第69頁正反面）。
  (七)證人即臺中縣警察局太平分局偵查佐己○○、吳瑞淵於檢察
    官偵訊時具結證述：查獲當時被告丙○○坦承換錢，在被告
    丙○○把玩機檯上有空的香菸盒，裡面有2千2百元，其餘空
    的香菸盒是在櫃檯處被查獲，製作警詢筆錄時並未對被告丙○○有何施用脅迫應訊之事等情（參卷第69頁至第70頁）。
  (八)證人己○○於本院審理時具結證稱：「（林姓嫌犯【即丙○○】有無承認他有換取金錢？）林姓嫌犯有向我同事表示他
    有換取金錢，.. （當天你或你同事要求丙○○將身上的2千
    2百元放在香菸盒內，還留下1千元讓丙○○吃飯？）沒有。
    ..  （當天是否知道庚○○及甲○○身上有現金？）我知道
    他們有現金，但有多少我不知道。..  （為何不查扣這些現
    金？）因為這是甲○○、庚○○身上的金錢，不是賭博的金
    錢，我們不會查扣。..  （你是否根據丙○○供述有賭博的
    行為而查扣金錢？）是的。」（參本院卷第71頁至第72頁）
    。
  (九)臺中縣警察局太平分局偵查隊臨檢紀錄表1 份、查扣賭博性
    電動玩具暫存保管條1份、現場圖1 份、現場拍攝照片數幀。
  (十)扣案之如附表所示之電子遊戲機具20臺、現金2萬2千2 百元
    （其中2萬元在超商櫃檯處扣得，另2千2 百元在被告丙○○
    所把玩編號9之跑馬機檯上扣得），代幣3100枚、會員卡 31
    張、積分卡75張（其中74張在超商櫃檯處扣得，另 1張在被
    告丙○○所把玩機檯上扣得）、計分表13張、帳冊4 本、日
    報表9張、空香菸盒11個（其中10個放置於超商櫃檯，另1個
    在被告丙○○把玩之機檯上扣得）、監視器主機 1臺、監視
    器切換器1臺、監視器螢幕1臺、監視器鏡頭4支等物。
三、對於被告有利證據不採納之理由：
  (一)被告等人雖均辯稱：賭客於把玩「京華電子遊戲場」所擺設
    之電子遊戲機具後，並不能兌換現金，只能以所取得之積分
    把玩到結束，並無賭博情事云云。
  (二)惟被告丙○○於警、偵訊自白稱有換錢情事，已與查獲時在
    其所把玩編號9機檯上查扣內放有現金2千2 百元香菸盒（峰
    牌）及積分卡1 張等情相符，亦與被告甲○○於本院審理時
    以證人身分具結證稱：查獲當天確實看到丁○○拿一個香菸
    盒放在丙○○所坐位置之機檯上面乙情相符。而超商櫃檯處
    即有放置10個空香菸盒，而常人施用香菸畢後莫不將空盒予
    以丟棄作回收，如店家要請客人抽煙，亦多以1 個盤子內放
    數支香菸，或於特定位置放一包或數包香菸供客人使用為常
    情，且觀扣案之空香菸盒，除峰牌香菸外，另有長壽牌、MI
    LD SEVEN牌、DUNHILL牌，「空盒」數量亦達10 個，顯非單
    純供客人免費施用，而係另有其他特定用途，而與被告丙○○於警、偵訊時所述店家即被告丁○○以空盒內放置現金交
    付伊收執，暨被告甲○○證稱查獲當日確實見聞被告丁○○
    拿一個香菸盒放在被告丙○○把玩之機檯上等情相符。況證
    人己○○、吳瑞淵於檢察官偵訊時亦均具結證稱：於製作警
    詢筆錄時，並未對被告丙○○為任何脅迫情事等語，被告甲○○供稱因距離太遠，故不知警察有無對被告丙○○說何話
    ，被告庚○○亦供稱查獲當日未有警察對被告丙○○如何之
    印象，參諸被告丙○○與證人己○○等人前互不相識，亦無
    何仇隙，被告丙○○坦稱查獲當日伊身上有3千2百元，被告
    甲○○坦稱有1萬2千元，被告庚○○則坦稱有1 萬餘元，果
    被告丙○○於查獲當日確係被警察誣陷，何以警察不要求身
    上更有鉅款之被告甲○○或庚○○配合為確實有換取現金之
    供述，抑或連同被告甲○○、庚○○亦均予栽贓，豈不更罪
    證確鑿，卻此不為，惟獨針對被告丙○○為栽贓之舉動，有
    悖常情。再者，被告丙○○於移審至檢察官應訊時，亦為確
    實有換錢之相同供述，足見其辯稱製作警詢筆錄過程中自由
    意識受威嚇、空香菸盒內之現金是警察要伊自行放入云云，
    實均不足採。
  (三)被告丁○○雖辯稱：伊並未拿店內香菸請客人吃，都拿自己
    的香菸請客人吃，亦與被告戊○○辯稱：空的香菸盒都是店
    內請客人吃完後剩下的不同。此觀被告戊○○供稱：「（你
    們店內有擺放香菸盒做何用？）我之前去做時，我有問『小
    琳』為何有這麼多的香菸盒，她說原本就擺放在那邊。 ..
    （香菸盒除了扣案之外，還有很多嗎？）一排，我沒有去數
    幾個。.. （香菸盒是否空的？）都是空的。.. （是否每天
    去上班都有這麼多的香菸盒？）是，因我有問，『小琳』說
    可能是我們請客人抽菸，這些香菸要做帳，所以留下香菸盒
    計算，還沒有刷發票。..  （既然要請客人，為何要刷發票
    ？）因為公司也要做帳。..  （既然要請客人，不用客人支
    付金錢，為何要刷發票？）因為要扣超商的發票，要算超商
    的營收。..  （請客人的香菸，一個客人有無固定多少？）
    沒有，無限制供應，這些香菸放在客人把玩電子機檯上面。
    」等語，被告被告丁○○卻供稱：「（櫃檯的香菸盒做何用
    ？）我完全不知道。..  （櫃檯的香菸盒大約有幾個？）十
    個上下而已。..  （香菸盒內有無香菸？）我不知道，我沒
    有去處理，香菸盒的作用我沒問過店長及老闆，因我從來沒
    有見過他們二個人..  （你在擔任本件店員，有無拿過香菸
    給客人？）我是拿自己的香菸請客人，因我自己有抽菸，我
    只是偶而請客人。..  （你怎麼請客人抽香菸？）客人自己
    會向我要，我是一根一根請客人抽。 .. （為何不是店內請
    而用自己香菸請？）因我去工作時，沒有跟我說可以或不可
    以用店內的香菸請，所以我才用自己的香菸請客人。..  （
    如果很多客人來，同時有很多客人要抽香菸如何處理？）這
    樣我就沒有辦法，我要客人自己去購買香菸，他們也有向我
    購買過香菸。..  （在你工作期間，有無用店內的香菸請客
    人？）都沒有。..  （現場機檯上有無固定擺放香菸盒？）
    沒有，那是客人自己抽完放的。..  （客人來時，你會不會
    主動拿香菸給客人抽？）不會。」等語可明。而被告丁○○
    自96年8月間起受僱，被告戊○○係自同年9月1 日起受僱於
    上址分別擔任中班與晚班工作，2 人復有工作上交接問題，
    被告戊○○自96年9月1日起即見聞櫃檯處經常有一排的空香
    菸盒，被告丁○○豈有不知之理？被告戊○○於客人上門把
    玩機檯期間，會提供店內香菸無限制地供給客人施用，且因
    為要做發票之緣故，而須將空盒留下，被告丁○○又豈有不
    知上情，而均以己有之香菸請客人施用？何況被告丁○○矢
    口否認查獲當日有拿任何香菸或空香菸盒予被告丙○○，又
    與被告甲○○親自見聞被告丁○○確實有拿1 個香菸盒放在
    被告丙○○把玩機檯上面等情不符，足見被告丁○○與戊○○就店內擺設如此多空香菸盒之來龍去脈，供述迥然有別，
    顯係互相迴護推諉卸責之詞，均要無可採。
  (四)被告丁○○、戊○○雖又均辯稱：摸彩卷係指可以換得積分
    卡，而該積分卡只能把玩，不能換現金，與被告甲○○、丙○○供述相符。惟就該摸彩卷，被告丁○○供稱：「因為在
    客人消費一定金額我們固定會送幾張摸彩卷放到摸彩箱內，
    客人與店家各有1張摸彩聯，再由店家抽出摸彩聯，如果客
    人被我們抽中，我們就會送積分卡，積分卡有1百分及5百分
    ，我們在要抽時，會告訴客人現在是要抽幾分的積分卡。..
    （查獲時）是我拿摸彩卷給丙○○的，但我拿幾張我忘記了
    。」等語（參本院卷第44頁背面、第51頁背面）；被告戊○○供稱：「（客人買代幣是否可以拿到摸彩卷？）可以，我
    忘了，我剛剛沒有說到。」、「（如果換取1 百元是否可給
    摸彩卷？）印象中沒有。.. 我知道5百元才給摸彩卷。」等
    語（參本院卷第51頁背面、第63頁）；被告乙○○供稱：「
    每換取1百元就給1張摸彩卷」等語（參本院卷第67頁）；被
    告丙○○供稱：「（當天）我玩1 百元。」等語（參本院卷
    第49頁）；被告甲○○供稱：「我只記得查獲這次我換取 3
    百元，另購買伯朗咖啡。..  （你換取多少代幣？）我總共
    拿到28個代幣，另外我有購買伯朗咖啡。..  （除了代幣有
    無拿到積分卡或彩卷？）沒有拿積分卡，查獲這次沒有送任
    何東西給我，.. （為何剛剛其他被告說每購買1百元代幣，
    就送1 張彩卷？）我沒有拿。」等語（參本院卷第52頁背面
    ）；被告庚○○供稱：「（換取1、2百元店家有無送任何物
    品或摸彩卷或基本積分等？）都沒有。..  （是否知道店家
    有送摸彩卷？）我不知道。」等語（參本院卷第68頁）。如
    被告丁○○、戊○○於每位客人購買代幣之際，以每 1百元
    即送1 張摸彩卷之比例贈送摸彩卷，何以獨獨被告甲○○不
    知上情亦未拿取，被告庚○○亦未曾拿過摸彩卷，被告甲○○反而係供稱：伊先前聽聞友人稱滿5 百元成為會員才有摸
    彩卷之情，足見該摸彩卷是否於每位會員前往消費時即依其
    消費代幣比例贈與客人，並非無疑。而如被告丁○○、戊○○、丙○○、甲○○於本院審理時所供，無論贏得之分數若
    干均僅能換取積分卡，摸彩卷僅在摸若干積分，而積分卡之
    作用亦在於下次把玩時無庸再投代幣，即可無限制地把玩到
    結束，被告丁○○甚者供稱只要店內繼續營業，就可無限制
    地把玩，時間均無限制云云，如此一來，店內僅是純休閒娛
    樂，並未兌換任何有價值之財物或現金，何以竟又經營多達
    20臺之電子遊戲機具，且其營業額又如何能如被告乙○○所
    供每月達到7、8萬元之鉅（參本院卷第67頁）？而「京華電
    子遊戲場」復係請領可以合法經營電子遊戲場業之營利事業
    登記，有該登記證1 紙在卷可參，既係合法經營電子遊戲機
    具者，何以該遊藝場係設在合格超商後方，須經由一道門始
    得進出，平日該門係關上的？且該處復設有多達4 支監視器
    鏡頭用以監視該電子遊戲場？顯非如被告乙○○所供僅單純
    監視有無人破壞電子遊戲機具甚明。
  (五)且查，被告丁○○於本院審理時供稱：「..  香菸盒的作用
    我沒問過店長及老闆，因我從來沒有見過他們2 個人，我的
    薪水聽說會放在抽屜給我。..  （老闆是何人？）我知道名
    字是乙○○，但不知道人。..  （何時知道老闆名字？）來
    開庭才知道。..  （之前有無工作經驗？）有，飲料店，薪
    水是飲料店的店長給我，我有看過店長，薪水是他直接給我
    的，所以飲料店的老闆是誰我知道。 .. （本案受僱為何你
    沒有看到老闆，為何是早班的的人應徵你？）我不知道，我
    也覺得奇怪。」等語；被告戊○○供稱：「是店長綽號『小
    琳』僱用我，店長約20幾歲，她僱用我擔任店員，並負責超
    商的收銀及電動玩具的開分及洗分，每月薪水 2萬元，老闆
    是乙○○。..  （從你工作開始有無看到老闆？）沒有看過
    ，因我是大夜班。..  （如何知道老闆是乙○○？）是案發
    以後才知道老闆是乙○○，沒有告訴我誰是老闆，是我們一
    起來開庭，老闆乙○○出庭才說他是老闆。..  （為何有的
    客人來把玩，說空香菸盒是用來換取現金？）我也不清楚，
    我也剛做沒有多久，因為我應徵工作時，我知道像大型的電
    子遊戲場，有底薪及獎金，多半可換取現金，本件我去應徵
    時，也有底薪及獎金，所以我問『小琳』這邊有無換取金錢
    ，『小琳』說只要給計分表或積分卡就可以。」、「（薪水
    ）是早班的員工拿給我。」等語。被告丁○○、戊○○先後
    受僱之際，均不知老闆何人，直至開庭方知老闆為被告乙○○，先前面試者不是店長即綽號「小琳」之人，其等真實姓
    名年籍亦均不知，薪水係放在抽屜內再由被告丁○○自行領
    取，或由早班店員轉交被告戊○○，甚為可疑，亦為被告丁○○所明知，被告戊○○於面試之際，亦主觀認為此種發放
    獎金之遊藝場多半有換取現金之行為，故於應徵時予以詢問
    ，綽號「小琳」之人亦告以換取積分卡即足，參諸被告丙○○於警詢、檢察官初訊時供述以積分卡換錢，查獲時身上確
    實有積分卡，暨甲○○查獲當日確實見聞被告丁○○有拿取
    香菸盒與被告丙○○等行止，足見賭客顯可以積分卡再向櫃
    檯兌換現金，而有藉經營電子遊戲場之名目，經營非法賭博
    以營利之犯罪行為，彰彰明甚，被告戊○○、丁○○辯解上
    情，自無足採。
  (六)至被告乙○○雖於一初始即坦承係全國便利商店及其附設「
    京華電子遊戲場」之負責人，並有出資80餘萬元經營及購買
    生財設備，惟經本院改列以證人身分具結作證後，則改稱其
    係人頭負責人，因為缺錢才受邀擔任人頭負責人，對方並答
    應給予每月5 千元之報酬，當時伊有懷疑是否合法，但因為
    缺錢，後來伊不想做的時候，已經接到法院通知單等語（參
    本院卷第65頁正反面）。顯亦明知該店係從事賭博之不法犯
    行，否則在該「京華電子遊戲場」業已領得合格經營電子遊
    戲場之營利事業登記證情況下，對方又何需按月支付被告乙○○5 千元，作為其擔任人頭負責人之代價？被告乙○○辯
    稱不知有賭博兌換財物云云，亦無可採。
  (七)至被告丙○○於本院審理時，雖翻異前詞，辯稱並未有兌換
    現金之舉，伊才進去沒多久，警方就進來了，是警察拿一個
    香菸盒給伊，要伊將身上的2千2百元放進去，剩下1 千元讓
    伊吃飯云云。惟經質疑何以其身上會有積分卡，則稱：「是
    我贏到的積分卡留下的。」，再質以：「（你剛剛所述7、8
    次都輸為何會有積分卡？）因我頭腦受傷過，後改稱我在店
    外撿到的。..  （到底為何會有積分卡？）這是我在店內贏
    得所累積的積分。..  （你不是說剛把玩，警察就過來，這
    樣有辦法贏到1千分？）那天我心情不好失戀，這1千分是我
    當天贏得。.. （你剛剛所述1千分積分卡是你所贏取？）是
    的。..  （既然如此警察來時你尚未離開現場，也在把玩機
    檯，為何要向店家換取積分卡？）那時候我不知道我身上有
    積分卡。..  （你前後所述矛盾，為何身上有積分卡？）我
    來法庭我會緊張，我受過傷。..  （到底何原因，身上會有
    積分卡？）朋友給我的，該朋友我不認識。..  （既然不認
    識為何要給你積分卡？）我常去籃球場打球，朋友就給我積
    分卡。.. （何時給你積分卡？）就是當天給我。.. （朋友
    何姓名？）我不認識他。」等情，前後所述明顯矛盾，漏洞
    百出，實不足採。而既然被告甲○○、庚○○於查獲當日身
    上分別有1萬2千元、1 萬餘元之巨額現款，何以警方要特予
    誣陷身上僅有3千2百元之被告丙○○，足見被告丙○○事後
    更異之詞，為無可採。
  (八)被告甲○○迭自警、偵訊及本院審理時均見聞被告丁○○曾
    拿空香菸盒予被告丙○○，並擺放在被告丙○○把玩之機檯
    上，已如前述；於本院審理時更具結證稱查獲前1、2個星期
    有某位「小林」之人在超商外說該店內電子遊戲機具可以兌
    換現金，查獲當日「小林」在超商外面也這樣說，伊才進入
    ，查獲時伊身上帶1萬2千元現金，並把玩撲克牌機檯等語。
    參諸前開(二)之說明店內確有以積分卡一比一比例兌換現金，
    且裝入空香菸盒內交付賭客等情。可見被告甲○○在確認該
    店內確實有賭博行為後方進入把玩，否則何以於案發當晚仍
    攜帶1萬2千元巨款到現場把玩，復停留至凌晨2 時許仍未返
    家，而為警方所查獲，足見其辯解稱無賭博兌換現金行為云
    云，亦無可採。
  (九)被告庚○○於警詢時業已坦稱分數可以1：1比例兌換現金，
    僅係尚未兌換而已；於本院審理時則坦稱查獲當日係把玩跑
    馬機檯，當天帶1萬餘元現金等情。參諸前開(二) 之說明店內
    確有以積分卡一比一比例兌換現金，且裝入空香菸盒內交付
    賭客等情。如被告庚○○僅係單純休閒娛樂，何以案發當晚
    要攜帶1萬餘元到現場把玩，復停留至凌晨2時許仍未返家，
    足見被告庚○○顯非單純娛樂，而明知該遊藝場係從事賭博
    兌換現金，始前往把玩，應堪認定。
  (十)綜上所述，被告等人前開辯解均無可採。被告乙○○、丁○○、戊○○等人有共同意圖營利供給賭博場所及聚眾賭博、
    普通賭博等犯行，被告丙○○、甲○○、庚○○則均有普通
    賭博之犯行，均堪認定。
四、沒收部分：
    扣案之如附表所示電子遊戲機具20臺，係當場賭博之器具，
    另在被告丙○○把玩機檯上扣得之現金2千2百元係賭檯處之
    財物，在超商櫃檯處扣得之現金2 萬元係兌換籌碼處之財物
    ，以上不論是否屬犯人所有，均依刑法第266條第2項規定宣
    告沒收。至另扣得之代幣3100枚、會員卡31張、積分卡75張
    、計分表13張、帳冊4本、日報表9張、空香菸11個、監視器
    主機1臺、監視器切換器1臺、監視器螢幕1臺、監視器鏡頭4
    支等物，均為被告乙○○所有供其與被告戊○○、丁○○犯
    罪所用之物，均依刑法第38條第1項第2款規定宣告沒收。至
    被告丙○○所把玩機檯上之香菸盒1 個，乃店內便於發放現
    金時所用，積分卡1 張亦用以顯示將來賭客可以兌換之現金
    若干，雖均交由賭客被告丙○○保管，然於領回現金、兌換
    現金完畢後，仍須將該空盒、積分卡交還店內，業經被告丁○○、戊○○於本院審理時具結證明屬實，該等物品固為供
    被告丙○○因犯案而持有，惟並非其所有，仍應認屬店家即
    被告乙○○所有之物，應於被告乙○○、戊○○、丁○○宣
    告刑下宣告沒收，附此敘明。
五、應適用之法條：
  (一)刑事訴訟法第299條第1項前段、第310條之1第1項。
  (二)刑法第28條、第266條第1項前段、第2項、第268條、第55條
    、第41條第1項前段、第42條第3項、第38條第1項第2款。
  (三)刑法施行法第1條之1。
中    華    民    國    97    年    7     月     4    日
                  刑事第十庭    法  官  賴妙雲
上正本證明與原本無異。
如不服本判決，應於收受送達後10日內向本院提出上訴書狀（應
敘述具體理由並附繕本）。
上訴書狀如未敘述理由，應於上訴期間屆滿後20日內補提理由書
於本院。
                                書記官  童秉三
中    華    民    國    97    年    7     月     4    日
附錄論罪科刑法條
中華民國刑法第266條
（普通賭博罪與沒收物）
在公共場所或公眾得出入之場所賭博財物者，處1千元以下罰金
。但以供人暫時娛樂之物為賭者，不在此限。
當場賭博之器具與在賭檯或兌換籌碼處之財物，不問屬於犯人與
否，沒收之。
中華民國刑法第268條（圖利供給賭場或聚眾賭博罪）
意圖營利，供給賭博場所或聚眾賭博者，處3年以下有期徒刑，
得併科3千元以下罰金。
附表：
 ┌───┬────────┬───────┬─────┐
 │編號  │品            名│數量          │備註      │
 ├───┼────────┼───────┼─────┤
 │ 1    │滿貫大亨麻將    │2臺           │          │
 ├───┼────────┼───────┼─────┤
 │ 2    │跑馬            │3臺           │          │
 ├───┼────────┼───────┼─────┤
 │ 3    │撲克5PK         │1臺           │          │
 ├───┼────────┼───────┼─────┤
 │ 4    │動物奇觀水果盤  │1臺           │          │
 ├───┼────────┼───────┼─────┤
 │ 5    │幸運鬥地主      │1臺           │          │
 ├───┼────────┼───────┼─────┤
 │ 6    │13支皇冠迷      │1臺           │          │
 ├───┼────────┼───────┼─────┤
 │ 7    │超級戰國風雲象棋│1臺           │          │
 ├───┼────────┼───────┼─────┤
 │ 8    │金象王小瑪莉    │2臺           │          │
 ├───┼────────┼───────┼─────┤
 │ 9    │大舞台小瑪莉    │3臺           │          │
 ├───┼────────┼───────┼─────┤
 │ 10   │春秋2代小瑪琍   │1臺           │          │
 ├───┼────────┼───────┼─────┤
 │ 11   │黃金豹小瑪莉    │1臺           │          │
 ├───┼────────┼───────┼─────┤
 │ 12   │神燈777彈珠台   │3臺           │          │
 └───┴────────┴───────┴─────┘


司法院資訊處製作；財團法人民間司法改革基金會備份。
